【裁判字號】    97,聲,194
【裁判日期】    970530
【裁判案由】    訴訟救助
【裁判全文】
臺灣高等法院民事裁定                   97年度聲字第194號
聲請人  甲○○
        乙○○○
        共同送達處所：台北縣板橋郵政28之28號信箱
聲請人因與相對人第一商業銀行股份有限公司新營分行等間損害
賠償等事件，對於中華民國九十七年四月二十四日臺灣臺北地方
法院九十七年度訴字第二三六五號第一審判決提起上訴，聲請訴
訟救助，本院裁定如下：
    主  文
聲請駁回。
聲請訴訟費用由聲請人負擔。
    理  由
一、按當事人無資力支出訴訟費用者，法院應依聲請，以裁定准
    予訴訟救助。但顯無勝訴之望者，不在此限。聲請訴訟救助
    ，應向受訴法院為之。於訴訟繫屬前聲請者，並應陳明關於
    本案訴訟之聲明及其原因事實。無資力支出訴訟費用之事由
    ，應釋明之。前項釋明，得由受訴法院管轄區域內有資力之
    人，出具保證書代之。保證書內，應載明具保證書人於聲請
    訴訟救助人負擔訴訟費用時，代繳暫免之費用，民事訴訟法
    第一百零七條第一項及第一百零九條分別定有明文。而法院
    調查聲請人是否無資力支出訴訟費用，專就聲請人提出之證
    據為之，如聲請人並未提出證據，或依其提出之證據，未能
    信其無資力支出訴訟費用之主張為真實，即應將其聲請駁回
    ，並無派員調查之必要（最高法院二十六年度滬抗字第三四
    號判例要旨參照）。
二、本件聲請人主張：伊等僅有十九平方公尺畸零田地價值新台
    幣（下同）二十六萬三千五百八十元；且聲請人乙○○○為
    一九十高齡老人，每月只三千元老人年金；另聲請人甲○○
    因快屆滿六十五歲，只於假日至工地當舉板工，每月收入約
    七千元，乃符合社會救助法所規定低收入戶標準，無資力支
    付訴訟費用云云，爰依民事訴訟法第一百零七條第一、二項
    之規定，聲請本件訴訟救助，並提出財產歸屬資料及所得資
    料清單、存摺影本等件為證（見本院卷第五至六頁）。查，
    本件聲請人起訴請求相對人應連帶給付借款三十萬元及賠償
    損害二百六十七萬元，依法應徵第二審裁判費為四萬五千六
    百零四元，有聲請人九十七年三月十九日起訴狀附卷可參（
    見本院卷第七至十二頁）。而聲請人乙○○○、甲○○共有
    坐落台南縣新營市○○段二七八號土地，各有所有權應有部
    分百分之十五，合計百分之三十，其土地現值分別為二十五
    萬二千一百二十元、二十六萬三千五百八十元，合計有五十
    一萬五千七百元，有聲請人所提財政部臺灣北區國稅局財產
    歸屬資料清單在卷可稽（本院卷第五頁），足見聲請人尚非
    無資力支付本件第二審裁判費用，依首開說明，其聲請即屬
    無從准許，爰裁定如主文。
中    華    民    國    97    年    5     月    30    日
                  民事第十庭
                        審判長法  官  黃豐澤
                              法  官  林麗玲
                              法  官  吳光釗
正本係照原本作成。
如不服本裁定，應於收受送達後10日內向本院提出抗告狀，並應
繳納抗告費新台幣１千元。
中    華    民    國    97    年    6     月    4     日
                              書記官  秦慧榮


司法院資訊處製作；財團法人民間司法改革基金會備份。
